MOHAMMED KONTI

PERSONALIA

minnellstraat 68, 1325 TA almere motje1313@gmail.com Geboortedatum: 3 mei 2007 Geslacht: Man Nationaliteit: Dutch

PROFIEL

Vaardigheden

Mohammed Konti

Als eerstejaars student Software Development an Windesheim Almere ben ik Mohammed Konti en beginik met programmeren. Dit is mijn eerste jaar, en ik heb nog geen eerdere ervaring, ik ben van plan om de benodigde vaardigheden en kennis op te doen om een software developer te worden. Ik wil graag de basisprincipes van programmeren en softwareontwikkelingleren.

OPLEIDINGEN

Have sep 2021 - jul 2024

Raken Park Lyceum, almene, Park

HBO sep 2024 - heden

Windesheim, Almere, Windesheim

WERKERVARING

Bezorger mrt 2022 - heden

bezorgdekrant.nl, Almere

Mijn eerstehaan was kranten bezorgen, dit was mijn minst leuke baan omdat ik vroeg moest opstaan om kranten te bezorgen, hierdoor heb ik daar niet lang gewerkt en heb ik een nieuwe baan gezocht, zodra ik 16 went.

Bezorger aug 2022 - jun 2023

Big Flevo Döner Center, Almere

Dit was mijn 2e baan als bezorger, deze baan was al stukken beter dan mijn vorige baan, doordat ik veel flexibiliteit had in mijn uren plannen. Hier ben ik gestopt omdat ik niet tevreden was met mijn uurloon.

Bezorger jul 2023 - okt 2023

Flink, Almere

Dit was mijn 3e baan waarbij ik moet berorgen dus had ook al veel ervaring opgedaan. Bij flink was mijn uurloon flink wat hoger dan de vorige 2 banen en dat is wat mij aansprak, maar hier ben ik gestopt doordat het buiten koud begon te worden en het geen prettige weeromstandigheden waren om te bezorgen.

Snackbar medewerker dec 2023 - heden

Center Parcs, Zeewolde

Dit is mijn huidige baan, ik ben hier gaan werken, omdat ik opzoek was naar een plek waar ik binnen kon werken en de uurloon hoog was en ik heb dat gevonden bij Center Parcs. Ik ben daar momenteel nog steeds werkzaam omdat de baan mij bevalt.

VAARDIGHEDEN		
CSS	JavaScript	
Probleemoplossend	HTML	
communicatie		
TALEN		
English	Dutch	
HOBBY'S EN INTERESSES		
■ Gamen	■ Sporten	

STAGES

Klanten service mei 2024 - jun 2024

24/7gym, Almere

Wij moesten in Havo 5 stage lopen bij een bedrijf voor BSM (Bewegen, Sport en Maatschappij). Het bedrijf moest sport gerelateerd zijn en je moest daar één maand stage lopen. Ik had voor een gym gekozen, omdat ik zelf ook van gymen ho